臺灣臺北地方法院民事簡易判決
110年度北簡字第13480號
原      告  陳俊男  
被      告  麥狄綸  
訴訟代理人  李英齊  
上列當事人間請求損害賠償事件，本院於中華民國110年10月12
日言詞辯論終結，判決如下：
    主      文
被告應給付原告新臺幣壹拾萬捌仟元。
訴訟費用新臺幣壹仟壹佰壹拾元由被告負擔。
本判決得假執行。但被告以新臺幣壹拾萬捌仟元為原告預供擔保
，得免為假執行。
    事實及理由
一、按因侵權行為涉訟者，得由行為地之法院管轄，民事訴訟法
    第15條第1項定有明文。經查，本件侵權行為地在臺北市○○
    區○○路000巷0號處，有道路交通事故現場圖可稽（見本院卷
    第55頁），本院自有管轄權。次按訴狀送達後，原告不得將
    原訴變更或追加他訴，但擴張或減縮應受判決事項之聲明者
    ，不在此限，民事訴訟法第255條第1項第3款定有明文。又
    查原告原起訴聲明為：被告應給付原告新臺幣（下同）110,
    000元，有起訴狀可稽（見本院卷第7頁），嗣於訴訟中減縮
    請求金額為108,000元，亦有言詞辯論筆錄可憑(見本院卷第
    72頁)，核其所為，係屬應受判決事項聲明之減縮，依上開
    規定，應予准許，合先敘明。
二、原告主張：被告於民國110年1月12日14時35分許，駕駛車號
    000-0000號自用小貨車，行經臺北市○○區○○路000巷0號時，
    因駕車不慎，致撞及原告所有停放於該處之車號000-0000號
    自用小客車（下稱系爭車輛），造成系爭車輛受損，嗣系爭
    車輛經送修後，車損部分已由保險公司賠償，然被告之職業
    為婚紗攝影，每天上下班皆要用車，甚至要跑中南部，原告
    於110年1月16日台北往返桃園支出交通費2,000元、同年月1
    7日台北往返台中支出交通費6,000元，另自110年1月18日至
    同年3月8日承租代步車支出租金100,000元，合計108,000元
    ，爰依侵權行為法律關係，請求被告賠償108,000元，為此
    提起本件訴訟等語，並聲明如主文第1項所示。
三、被告則以：估價單顯示修車期間為110年2月17日至110年3月
    18日，原告請求代步費用不應由事故發生日開始算起，而且
    原告的車輛非營業用車，對於交通費部分不認可等語，資為
    抗辯，並聲明：駁回原告之訴。
四、本院得心證之理由：
  ㈠本件原告主張被告於上開時、地駕駛車號000-0000號自用小
    貨車，因駕車不慎而撞及系爭車輛，造成系爭車輛受損；原
    告已支付交通費用及租車費用等情，業據其提出與所述相符
    之估價單、兩造間LINE對話截圖、道路交通事故現場圖、道
    路交通事故照片黏貼紀錄表、計程車運價證明、汽車出租單
    、道路交通事故當事人登記聯單為證（見本院卷第33-51頁
    ），並經本院依職權向臺北市政府警察局交通警察大隊調閱
    道路交通事故現場圖、A3類道路交通事故調查紀錄表、道路
    交通事故當事人登記聯單、道路交通事故照片黏貼紀錄表為
    憑（見本院卷第55-67頁），復被告自陳錯在於我等語(見本
    院卷第37頁)，應認原告之主張為真實。
  ㈡按因故意或過失，不法侵害他人之權利者，負損害賠償責任
    ；汽車、機車或其他非依軌道行駛之動力車輛，在使用中加
    損害於他人者，駕駛人應賠償因此所生之損害，民法第184
    條第1項前段、第191條之2前段定有明文。本件被告既因使
    用汽車中加損害於原告所有之系爭車輛，致系爭車輛受損，
    已如前述，自屬汽車在使用中加損害於系爭車輛，復難認被
    告對於防止損害之發生已盡相當之注意，被告之過失行為與
    系爭車輛之車損結果，亦有相當因果關係，是被告自應就本
    件事故所生系爭車輛之損害負損害賠償責任。
  ㈢依原告主張職業為婚紗攝影，每天上下班皆要用車，甚至要
    跑中南部等語，而系爭車輛因本件事故需進廠修復，致原告
    無車可用，則原告關於上下班及出差所支出的交通費，應認
    係因本件事故所受之損害，核屬必要費用，復觀被告與原告
    間之對話紀錄，被告亦自陳關於原告上下班及工作範圍且有
    車資證明，在合理範圍內願意負擔等語(見本院卷第37頁)，
    故原告請求賠償交通費用，自屬有據，而原告於110年1月16
    日台北往返桃園支出交通費2,000元、同年月17日台北往返
    台中支出交通費6,000元，合計8,000元，有計程車運價證明
    可稽(見本院卷第47頁)；另自110年1月18日至同年3月8日承
    租代步車支出租金100,000元，亦有出租汽車單可參(見本院
    卷第49頁)，又系爭車輛於110年3月18日修復交車，亦有估
    價單可憑(見本院卷第35頁)，則原告自110年1月18日至110
    年3月8日承租代步車，尚屬合理，故原告請求賠償交通費用
    108,000元(8000＋100000＝108000)，洵屬有據。
　㈣至被告辯稱估價單顯示修車期間為110年2月17日至110年3月1
    8日，不應由事故發生日開始算起云云，然前揭修車期間係
    指系爭車輛真正開始進行修理的期間，惟原告於事故發生日
    即110年1月12日即已讓系爭車輛進廠，而處於無車可用的狀
    態，亦即原告自事故發生日翌日至修車廠交車日之期間均有
    使用代步車之需求，故原告請求110年1月16日台北往返桃園
    出差交通費2,000元、同年月17日台北往返台中出差交通費6
    ,000元，及同年1月18日至同年3月8日承租代步車租車費用1
    00,000元，均屬合理及必要費用，被告辯稱於上開修車期間
    始能請求交通費用云云，尚難憑採。
五、綜上所述，原告據以提起本訴，請求被告給付108,000元，
    為有理由，應予准許。　　
六、本件係就民事訴訟法第427條訴訟適用簡易程序所為被告敗
    訴之判決，依同法第389條第1項第3款規定，應依職權宣告
    假執行，並依同法第392條第2項規定，依職權宣告被告如預
    供擔保，得免為假執行。
七、本件事證已臻明確，兩造其餘攻擊防禦方法及證據，核與判
    決之結果不生影響，爰不一一論列，併此敘明。
八、訴訟費用負擔之依據：民事訴訟法第78條。本件訴訟費用額
    ，依後附計算書確定如主文第2項所示金額。
中　　華　　民　　國　　110 　年　　10　　月　　26　　日
                  臺北簡易庭    法　官  葉藍鸚
訴訟費用計算書
項　　　　目             金 　額（新臺幣）　　    備  註
第一審裁判費　　　       1,110元
合　　　　計　　　       1,110元
以上正本係照原本作成。
如不服本判決，應於判決送達後20日內向本庭提出上訴狀（須按
他造當事人之人數附繕本）。如委任律師提起上訴者，應一併繳
納上訴審裁判費。
中　　華　　民　　國　　110 　年　　10　　月　　26　　日
                                書記官  林錫欽